【裁判字號】    92,易,2111
【裁判日期】    920918
【裁判案由】    傷害
【裁判全文】
臺灣臺中地方法院刑事判決                        九十二年度易字第二一一一號
    公  訴  人  臺灣臺中地方法院檢察署檢察官
    被      告  甲○○
右列被告因傷害案件，經檢察官提起公訴（九十一年度偵字第二一八三四號），本院
判決如左：
    主  文
甲○○傷害人之身體，累犯，處有期徒刑陸月，如易科罰金，以參佰元折算壹日。
    事  實
一、甲○○素行不佳，有多項犯罪前科紀錄，其前於民國八十四年間因妨害自由案件
    ，經本院判處有期徒刑二年，嗣經最高法院於八十五年七月二十四日駁回上訴確
    定，並於八十六年二月十八日入監執行，指揮書執畢日為八十八年一月十八日；
    又於八十六年間因偽造文書案件，經本院於八十六年六月十四日處有期徒刑六月
    確定，並與上開案件接續執行，刑期起算日為八十八年一月十九日，指揮書執畢
    日為八十八年七月十八日，嗣於八十七年三月十一日假釋付保護管束，假釋期滿
    未被銷而執行完畢。復於九十年間因公共危險案件，經本院於九十年九月二十四
    日判處有期徒刑三月確定，於九十一年三月二十九日易科罰金執行完畢。再於九
    十一年間因偽造文書案件，經本院判處有期徒刑六月，經上訴臺灣高等法院臺中
    分院於九十二年三月二十四日判處有期徒刑四月確定，嗣與上開公共危險罪定其
    應執行之刑有期徒刑五月確定。其於九十一年九月十一日晚間九時許，因債務問
    題與乙○○在臺中市○○區○○路「Ｙ二Ｋ卡拉０Ｋ」酒店包廂內商談時，發生
    爭執，甲○○竟基於普通傷害之故意，持酒店內麥克風毆打乙○○頭部，致乙○
    ○受有頭部外傷併多處撕裂傷（六公分、四公分）、顏面部撕裂傷（一公分）等
    傷害。
二、案經乙○○訴由臺中縣警察局豐原分局報告臺灣臺中地方法院檢察署檢察官偵查
    起訴。
    理  由
一、訊據被告甲○○就其於九十一年九月十一日晚間九時許，因債務問題與乙○○在
    臺中市○○區○○路Ｙ二Ｋ酒店商談時，發生爭執，持酒店內麥克風毆打乙○○
    之事實坦承不諱，惟另辯以其朋友即案外人林承榆積欠告訴人賭債，告訴人邀其
    去找該名朋友，否則要其負責該筆賭債，還逼其簽本票，嗣於九十一年九月十一
    日晚間九時許，告訴人邀其至「Ｙ二Ｋ卡拉０Ｋ」酒店，其與證人楊駿華、張耀
    城、廖泳治（均另經檢察官不起訴處分）一同前往，談及該債務時，告訴人口氣
    很不好，表示要押其去找欠債的人，結果發生爭執鬥毆，係告訴人先行對其毆打
    ，其隨手拿麥克風打告訴人云云。經查：被告甲○○確有毆打告訴人乙○○一節
    ，迭據告訴人於警、偵訊指訴歷歷，另證人楊駿華、張耀城、廖泳治於警訊時均
    供證稱有看到被告毆打告訴人等語。而告訴人受有頭部外傷併多處撕裂傷（六公
    分、四公分）、顏面部撕裂傷（一公分）等傷害一節，有林新醫院診明書一份在
    卷可參。告訴人雖指訴被告及證人楊駿華、張耀城、廖泳治等人持四把短槍、一
    把長槍，均係真槍，並非玩具槍，且其遭被告持槍毆打云云，然為被告所否認，
    而證人楊駿華、張耀城、廖泳治於警訊時均供證稱被告並非持槍毆打被害人等情
    ，證人楊駿華於警訊時陳稱看到被告毆打告訴人，但不是用槍打的等語，另證人
    張耀城於警訊時有見被告用拳頭及麥克風毆打告訴人等語，證人廖泳治於警訊時
    供稱被告有持麥克風毆打告訴人，並沒有拿槍等語。且嗣經警至被告住處搜索結
    果，係查獲手槍型打火機二個、手銬一付一節，有手槍型打火機二個、手銬一付
    扣案可稽，並有搜索扣押筆錄、扣押物品目錄表各一份可憑，其經搜索後亦無告
    訴人指訴之四把短槍、一把長槍之情事，是以告訴人指訴被告係遭被告持槍毆打
    一節，尚無實據可佐。然被告確有毆打告訴人成傷一節，應無疑義。另被告雖辯
    係先遭毆告訴人毆打云云，惟查被告係夥同證人楊駿華、張耀城、廖泳治等人在
    現場，業據被告供明，復據告訴人指訴明確，而證人楊駿華、張耀城、廖泳治於
    警訊時亦均供證有與被告在場等情，被告夥同多人與告訴人在場商討債務糾紛，
    彼眾我寡之勢，衡情告訴人應無先行出手毆打被告之理。綜上，本院認被告確有
    毆打告訴人成傷之情事，本件事證至為明確，被告犯行堪以認定，應予依法論科
    。
二、核被告甲○○所為，係犯刑法第二百七十七條第一項之普通傷害罪。被告前於八
    十四年間因妨害自由案件，經本院判處有期徒刑二年，嗣經最高法院於八十五年
    七月二十四日駁回上訴確定，並於八十六年二月十八日入監執行，指揮書執畢日
    為八十八年一月十八日；又於八十六年間因偽造文書案件，經本院於八十六年六
    月十四日處有期徒刑六月確定，並與上開案件接續執行，刑期起算日為八十八年
    一月十九日，指揮書執畢日為八十八年七月十八日，嗣於八十七年三月十一日假
    釋付保護管束，假釋期滿未被銷而執行完畢。復於九十年間因公共危險案件，經
    本院於九十年九月二十四日判處有期徒刑三月確定，於九十一年三月二十九日易
    科罰金執行完畢，有臺灣臺中地方法院檢察署刑案資料查註紀錄表及臺灣高等法
    院被告全國前案紀錄表各一件在卷可稽，其受有期徒刑執行完畢後，五年以內再
    犯本案有期徒刑以上之罪，為累犯，應依刑法第四十七條規定加重其刑。爰審酌
    被告己有多項前科紀錄，素行非佳，因債務問題即率而毆打告訴人之動機、目的
    、持麥克風毆打告訴人之手段，而告訴人受頭部、顏面部等傷害，傷勢非輕，惟
    被告事後尚能坦承大部分事實之態度等一切情狀，量處如主文所示之刑，並諭知
    易科罰金之折算標準，以資懲儆。又被告用以毆打告訴人之麥風雖係犯罪所用之
    物，然非被告所有，業據被告供明在卷，惟並非違禁物；另警方於被告住處搜索
    查獲扣案之手槍型打火機二支、手銬一付尚無實據可證與被告所為本件傷害犯行
    有何關連，本院均無從為沒收之諭知。又被告於本院審理中陳稱其有四名子女扶
    養，經濟壓力大云云，並提出里長證明、戶口名簿一份為憑，所述縱令屬實，惟
    本院以被告前有多項前科之不良素行，且係累犯，已如前述，而犯後亦未與告訴
    人達成和解，自無足邀緩刑之寬典，附此敘明。
據上論斷，應依刑事訴訟法第二百九十九條第一項前段，刑法第二百七十七條第一項
、第四十七條、第四十一條第一項前段，罰金罰鍰提高標準條例第一條前段、第二條
，判決如主文。
中      華      民      國      九十二      年    九    月    十八      日
                                        法  官  陳  葳
右正本證明與原本無異
如不服本判決，應於收受本判決後十日內向本院提出上訴書狀，其未敘述上訴理由者
，並得於提起上訴後十日內向本院補提理由書狀（均須按他造當事人之人數附繕本）
「切勿逕送上級法院」
                                        書記官
中      華      民      國      九十二      年    九    月    十八      日
附錄法條：
刑法第二百七十七條第一項：
傷害人之身體或健康者，處三年以下有期徒刑、拘役或一千元以下罰金。


司法院資訊處製作；財團法人民間司法改革基金會備份。
